pl: Sprzęt > Materiały budowlane > Pokrycia dachowe > Kołnierze dachowe: Krawędzie okapowe; Przejścia dachowe; Kołnierze opierzenia; Obróbka blacharska
el: Υλικά κατασκευών > Οικοδομικά υλικά > Στέγες > Στεγανοποιήσεις στέγης: Αποστραγγιστικές άκρες; Μπότες σωλήνων; Στεγανοποιήσεις σκαλοπατιών; Λούκια στεγανοποίησης
ru: Оборудование и технические изделия > Строительные изделия > Материалы для кровли > Компоненты водосточной системы: Карнизные планки (капельники); Кровельные проходки; Планки примыкания для ступенчатого монтажа; Водостоки ендовы
ro-RO: Feronerie > Materiale de construcții > Acoperișuri > Etanșări pentru acoperișuri: Margini pentru picurare; Capete de țevi de scurgere; Etanșări în trepte; Etanșări în V
hr-HR: Željezarija > Građevinski materijali > Pokrivanje krovova > Krovni opšavi: Okapnice; Brtvene prirubnice; Stepenasti opšavi; Uvalni opšavi
de: Heimwerkerbedarf > Baumaterialien > Dach > Kehlbleche: Tropfkanten; Rohrmanschetten; Ortgangbleche; Dachkehlbleche
th: ฮาร์ดแวร์ > วัสดุก่อสร้าง > การมุงหลังคา > แผ่นกันซึมหลังคา: ขอบน้ำหยด; ท่อบูทยาง; แผ่นปิดขั้นบันได; แผ่นปิดครอบมุม
da: Isenkram > Byggematerialer > Taglægning > Taginddækninger: Drypkanter; Rørstøvler; Trininddækninger; Dybe inddækninger
es: Bricolaje > Materiales de construcción > Techo > Tapajuntas de techo: Bordes de goteo; Protectores para tuberías; Tapajuntas escalonados; Tapajuntas de valle
fi: Rakentaminen > Rakennusmateriaalit > Katto > Pellitys: Vuotoreunukset; Putkikannat; Reunasuojalevyt; Kulmasuojalevyt
en: Hardware > Building Materials > Roofing > Roof Flashings: Drip Edges; Pipe Boots; Step Flashings; Valley Flashings
it: Articoli di ferramenta > Materiali da costruzione > Testa a croce > Scossaline: Bordi antigoccia; Tubazioni; Scossaline a muro; Scossaline a valle
bg-BG: Железария > Строителни материали > Покриви > Покривни обшивки: Обшивки за челна дъска; Вентилационни изходи; Стъпаловидни обшивки; Улами
hu: Hardver > Építőanyagok > Tetőcsavar > Tetőburkolatok: Cseppélek; Csőcsatlakozó; Lépcsős bádogozás; Vápabádogozás
ko: 철물 > 건축 자재 > 루핑 > 지붕 플래싱: 드립 엣지; 파이프 부츠; 스탭 플래싱; 밸리 플래싱
pt-BR: Ferragens > Materiais de construção > Cobertura > Rufos: Bordas de gotejamento; Coifas de metal; Revestimentos em degraus; Revestimentos de vale
zh-CN: 五金/硬件 > 建材 > 屋顶材料 > 屋顶防水板: 滴水檐; 管道防护罩; 台阶防水板; 斜沟槽防水板
nb: Maskinvare > Bygningsmaterialer > Taktekking > Sløysrenner: Dryppkanter; Pipestøvler; Trinnrenner; Dalrenner
sk-SK: Náradie > Stavebné materiály > Strešná krytina > Strešné lemovanie: Odkvapové žliabky; Prechodová manžeta; Prechodové lemovanie; Žliabkové lemovanie
pt-PT: Equipamento > Materiais de construção > Cobertura de telhado > Remates de telhado: Bordas de gotejamento; Intermitência de tubo; Remates de passo; Remates do vale
vi: Phần cứng > Vật liệu xây dựng > Vật liệu lợp mái > Tấm dán khe tường: Gờ nhỏ giọt; Mũ bịt ống; Tấm dán bậc thang; Tấm dán khe mái
sv: Metallprodukter > Byggnadsmaterial > Takläggning > Taktätning: Droppkanter; Rörstövel; Stegtätning; Daltätning
tr: Hırdavat > Yapı Malzemeleri > Çatı Malzemeleri > Çatı Etekleri: Damlama Kenarları; Boru Kapakları; Adım Damlalık; Oluk Damlalık
fr: Quincaillerie > Matériaux de construction > Toiture > Solins de toiture: Bords d’égouttement; Solins de tuyaux; Solins en escalier; Solins en V
ja: DIY用品 > 建築材料 > ルーフ > 屋根用フラッシング: ドリップエッジ; パイプブーツ; 段付き水切り; 谷水切り
zh-TW: 硬體 > 建材 > 屋面料 > 屋頂防水板: 滴水條; 屋頂管線防水板; 瓦片防水板; 凹陷處防水板
cs: Kutilství a řemeslo > Stavební materiály > Střechy > Střešní oplechování: Okapové hrany; Komínové manžety / těsnicí límce; Oplechování; Úžlabí
lt-LT: Techninė įranga > Statybinės medžiagos > Stogų dengimas > Stogo hidroizoliacija: Laštakiai; Kaminų lankstiniai; Jungiamieji lankstiniai; Vidinės sąlajos lankstiniai
sl-SI: Gradbena oprema > Gradbeni materiali > Strešne kritine > Strešne obrobe: Odkapni profili; Tesnila za cevi; Zaščita za stik strehe in stene; Zaščita za strešne žlebove
nl: Bouwmaterialen > Afbouwmaterialen > Dak > Dakvoeglood: Druipranden; Pijpschoenen; Tredevoeglood; Valleivoeglood